

618330224 **R** Barcelona

laiagomezmessia

laiagomezmessia

## **SKILLS**

Gestión de proyectos

Scrum (Agile) | Asana | Trello |

Odoo | SecuTix | **CRM** 

Koobin |

CMS

Wordpress |

Front end

HTML5 | CSS3 |

Bootstrap | JavaScript | ReactJS |

¡Query |

Back end

JavaScript - Node JS | Python - Django |



My SQL - Workbench |

MongoDB |



**Data Science** Machine Learning

Python | Pandas | Numpy | Matplotlib | SciPy | Scikit Learn | Keras | Tensorflow |



RegEx | Scraping | Emmet I



VS Code | Anaconda | Jupyter Notebook |



Control de versiones

Git (GitHub) |



Marketing Digital

Community Manager | SEO |

# **IDIOMAS**

Catalán: Nativo - bilingüe. Oficial: C1

Castellano: Nativo - bilingüe. Oficial: C1

• Inglés: Certificado B2 (2022)

# **CERTIFICADOS**

Microsoft Certified: Azure Fundamentals (abril 2023)

- Big Data The Corner (febrero 2023)
- Wordpress y SEO Cibernàrium Barcelona Activa (junio 2021)
- Marketing Digital. Barcelona Activa (febrero y marzo 2022)

# Laia Gómez Messía

# Project Manager | Junior Web Developer | Junior Data Scientist

A pesar de que siempre he sido una apasionada de la ciencia y de la tecnología, mi interés por la transformación y la cultura digital no ha hecho más que crecer durante los últimos años.

Por este motivo, después de acumular experiencia como project manager en proyectos de diferentes índoles, finalmente he decidido que quiero darle un giro a mi carrera profesional, ampliar horizontes y ser parte del sector IT. Estoy ilusionada y preparada para afrontar este nuevo reto, con ganas de aprender y crecer profesionalmente en este campo en constante evolución.

# **FORMACIÓN**

- 2023. Inteligencia Artificial & Machine Learning con Python | Bootcamp Enfoca' T (Cursando actualmente: marzo - julio 2023)
- 2019. Máster en Gestión Cultural | Interuniversitario: Universidad Oberta de Catalunya (UOC) y Universidad de Girona (UdG)
- 2015. Grado en Arqueología | Universitad Autónoma de Barcelona (UAB)

## **EXPERIENCIA LABORAL**

### Asociación Museos de Ciencia | Coordiación, gestión y project manager 2019 - Actualidad

- Gestión, programación y coordinación de proyectos y actividades
- Gestión y coordinación de la entidad
- Administración
- Contabilidad, tesorería y coordinación con gestoría
- Comunicación interna y web

#### Calidoscoop SCCL | Project Manager, administración y comunicación 2020 - 2022

- Gestión y coordinación de proyectos
- Gestión y administración de subvenciones y licitaciones
- Contabilidad
- Marketing y comunicación

### Teatre Nacional de Catalunya | Ticketing y administración 2017 - 2020

- Atención al público
- Tareas administrativas, gestión y venta de entradas
- Acomodación como personal de sala

# Centro Cultural Casa Orlandai | Programación, gestión y dinamización

- Programación, organitzación y producción de actividades culturales y regidorias
- Elaboración de la diagnosis y redacción del plan de acción contra agresiones
- Identificación de públicos y agentes culturales del territorio para el plan de participación

## Universidad Oberta de Catalunya | Gestión editorial y community manager de revistas académicas

2018

- Gestión editorial de la revista open acces ETHE "International Journal of Educational Technology in Higher Education"
- Responsable de comunicación y de les redes sociales de la revista

#### Camarera | 2012-2018

# + INFORMACIÓN

#### Miembro fundadora de "L'Ampli" (2013-2020)

Producción de actividades musicales y culturales, gestión de un local de ensayo

#### Activity Leader. Embassy Summer, Reino Unido (2017)

Dinamización y supervisión de actividades en un campamento de verano internacional de inalés